【裁判字號】    92,易,32
【裁判日期】    920224
【裁判案由】    違反保護令罪
【裁判全文】
臺灣屏東地方法院刑事判決                            九十二年度易字第三二號
    公  訴  人  臺灣屏東地方法院檢察署檢察官
    被      告  甲○○
右列被告因違反保護令罪案件，經檢察官提起公訴（九十一年度偵字第六二三二號）
，本院判決如左：
    主  文
甲○○連續違反法院依家庭暴力防治法第十三條所為禁止實施家庭暴力行為之裁定，
處有期徒刑月，如易科罰金，以佰元折算壹日。
    事  實
一、甲○○與乙○○為夫妻關係，二人間具有家庭暴力防制法第三條第一款所定之家
    庭成員關係。甲○○曾因對乙○○為傷害之行為，經乙○○向本院聲請核發民事
    通常保護令，經本院於民國於九十一年六月二十日以九十一年度家護字第二四○
    號裁定，禁止甲○○不得對乙○○實施身體或精神上不法侵害之行為，亦不得直
    接或間接騷擾乙○○。保護令之有效期間為十個月，且上揭保護令經送達予甲○
    ○收受。詎甲○○仍不知遵守，為要求乙○○返家與其敦倫，並懷疑與其他男人
    有染，竟基於違反保護令之概括犯意，自於九十一年九月二十二日上午某時起至
    翌日十七時許，在不詳地點，以行動電話每隔二小時，或三、四小時撥打乙○○
    所使用行動電話一次，質問乙○○在處，連續多次對正在上班之乙○○進行騷擾
    ；復於同年月二十三日十五時許，在屏東縣潮州鎮○○里○○路七三號居處，而
    質問乙○○為何不告知其去向，雙方發生爭執，進而發生拉扯，致使乙○○受左
    手腕扭傷之傷害（傷害部分未據告訴）。再於同年月二十八日上午十時許，在前
    揭居處因乙○○未洗滌甲○○之衣服，甲○○即對乙○○辱罵『幹！妳的行為要
    檢討！』，而對其實施精神上不法侵害，違反本院依家庭暴力防治法第十三條所
    為禁止其對乙○○實施身體或精神上不法侵害之行為，亦不得直接或間接騷擾之
    裁定。
二、案經屏東縣警察局潮州分局報請臺灣屏東地方法院檢察署檢察官偵查起訴（起訴
    書誤載為乙○○向警局提出告訴）。
    理  由
一、訊據被告甲○○雖坦認收受並知悉前述民事通常保護令內容、連續二天每隔二小
    時或三、四小時撥打美芳所使用行動電話，及與乙○○發生肢體衝突等事實不諱
    ，惟矢口否認有何違反保護令之犯行，辯稱：我打這麼多通電話是要求告訴人回
    來與我行房，乙○○有接幾通，但乙○○都說好了就不理我就關機。因為乙○○
    跑去跟別的男人唱歌，我叫她行為要檢點，我與乙○○發生拉扯，乙○○並沒有
    受傷。我沒有對乙○○說要揍死妳，幹妳娘！，我只是說「看！妳的行為要檢討
    ！」云云。惟查，右揭犯罪事實，迭據被害人乙○○於警訊、偵查中及本院審理
    時指述歷歷外，並有本院九十一年度家護字第二四○號民事通常保護令、全民醫
    院診斷證明書、屏東縣警察局潮州分局保護令執行紀錄表各一份附卷可稽。再者
    被告連續二天多次要求乙○○返家與其燕好，已嚴重干擾其上班情緒，並直接對
    乙○○造成騷擾。另被告於警訊中供稱：二十三日十五時十五分許，我問乙○○
    為何去唱歌不告訴我去向，乙○○不坦白告訴我，於是乙○○想出走，我就拉乙
    ○○的上衣領及左手腕，造成拉扯等節在卷（見警卷第三頁）。足見被害人所指
    陳因此受傷害之詞，應非虛構；另被告主觀上既認定被害人不告知其行蹤，並與
    其他男人去唱歌，不與之行房而懷疑與其他男人有染，其出言「看！妳的行為要
    檢討！」，客觀上足已以使一般人認為被告係以「幹！妳的行為要檢討！」不堪
    入耳之詞，辱罵被害人。是其所為均造成被害人身體及精神上不法侵害，是被告
    空言所辯，殊無足採，本件事證明確，被告右揭犯行，洵堪認定。
二、按本院九十一年度家護字第二四○號民事通常保護令，係依據家庭暴力防治法第
    十三條之規定所為之裁定，是被告違反上開民事通常保護令，核其所為係犯有家
    庭暴力防治法第五十條第一款、第二款之違反保護令罪。被告雖同時有違反同法
    條所規定之數款處罰裁定內容，仍應認係違反一保護罪。被告先後多次違反保護
    令之行為，時間緊接，所犯罪名相同，顯係基於概括之犯意為之，為連續犯，爰
    依刑法第五十六條之規定以一罪論，並加重其刑。爰審酌被告尚無不良素行，因
    細故曾對被害人施以傷害之不法行為，有失夫妻間相處互信、互諒、互愛之基礎
    ，而於本院裁定核發民事通常保護令後，不知予以遵守，又藉口後對被害人實施
    家庭暴力等行為，無視法律之規定，其犯後仍強詞奪理，不知悔悟，被害人身體
    及精神上所受騷擾之程度，及被害人表示業與被告離婚，不予追究，願意原諒其
    行為等一切情狀，量處如主文所示之刑，並諭知易科罰金之折算標準，以資懲儆
    。
據上論斷，應依刑事訴訟法第二百九十九條第一項前段，家庭暴力防治法第五十條第
一款、第二款，刑法第十一條前段、第五十六條、第四十一條第一項前段，罰金罰鍰
提高標準第二條，決如主文。
中      華      民      國    九十二    年      二      月    二十四    日
                              臺灣屏東地方法院刑事第五庭
                                    法  官   楊萬益
右正本證明與原本無異。
如不服本判決應於收受本判決送達後十日內向本院提出上訴書狀，其未敘述上訴理由
者，並得於提起上訴後十日內向本院補提理由書狀（均須按他造當事人之人數附繕本
 ）「切勿逕送上級法院」
                                    書記官   呂坤宗
中    華    民    國     九十二      年      三      月       七      日
附錄本案所犯法條全文
家庭暴力防治法第五十條
違反法院依第十三條、第十五條所為之下列裁定者，為本法所稱之違反保
護令罪，處三年以下有期徒刑、拘役或科或併科新台幣十萬元以下罰金︰
一  禁止實施家庭暴力行為。
二  禁止直接或間接騷擾、接觸、通話或其他連絡行為。
三  命遷出住居所。
四  遠離住居所、工作場所、學校或其他特定場所。
五  命完成加害人處遇計畫：戒癮治療、精神治療、心理輔導或其他治療
    、輔導。


司法院資訊處製作；財團法人民間司法改革基金會備份。
